臺灣高等法院臺南分院民事裁定  100年度抗字第197號
抗  告  人
即  債權人  台灣銀行股份有限公司
法定代理人  張明道
代  理  人  何文樹
複  代理人  楊建諒
相  對  人
即  聲請人  蔡文木
上列當事人間聲請停止執行事件，抗告人對於中華民國100年10
月3日台灣嘉義地方法院（100年度聲字第242號）所為裁定，提
起抗告，本院裁定如下：
    主  文
原裁定廢棄。
相對人蔡文木供擔保新臺幣壹佰壹拾肆萬柒仟元後，台灣嘉義地
方法院九十九年度司執字第三０八一四號債務執行之強制執行事
件中，附表編號三之建物（建號：九之七棟次，即建物門牌嘉義
縣布袋鎮內田一八０之一０號）之強制執行程序，於台灣嘉義地
方法院一百年度訴字第二八七號第三人異議之訴事件判決確定、
和解或撤回起訴前應暫予停止。
聲請及抗告程序費用新台幣貳仟元由相對人負擔八分之七，餘由
抗告人負擔。
    理  由
一、抗告意旨略以：相對人即聲請人片面主張嘉義地方法院99年
    度司執字第30814號執行事件中如附表編號3所示之建物（基
    地坐落：嘉義縣布袋鎮○○段849、850地號，建號：9-7棟
    次，即建物門牌嘉義縣布袋鎮內田180之10號，下稱系爭建
    物）為其所有並據以提起債務人異議之訴，聲請供擔保停止
    強制執行，企圖干擾強制執行程序之進行，原裁定遽准聲請
    人供擔保停止強制執行，即屬無據。又縱認聲請人得聲請
    本件裁定停止執行，原裁定所命供擔保金額，僅有新台幣（
    下同）143,375元，亦顯屬過低，爰提起本件抗告，求為廢
    棄原裁定等語。
二、按強制執行程序開始後，除法律另有規定外，不停止強制執
    行；有回復原狀之聲請或提起異議之訴，或對於和解為繼續
    審判之請求，或提起宣告調解無效之訴、撤銷調解之訴，或
    對於許可強制執行之裁定提起抗告時，法院因必要情形或依
    聲請定相當並確實之擔保，得為停止強制執行之裁定，強制
    執行法第18條定有明文。該項擔保金額之多寡應如何認為相
    當，固屬法院職權裁量之範圍，惟此項擔保係備供強制執行
    債權人因停止執行所受損害之賠償，故法院定擔保金額時，
    自應斟酌該債權人因停止執行可能遭受之損害，例如標的物
    停止執行後，債權人未能即時受償或利用該標的物所受損害
    額定之（最高法院95年度台抗字第781號、91年度台抗字第4
    29號裁定參照）。
三、經查：
（一）相對人主張系爭建物為其所有，於抗告人與債務人景煬企
      業有限公司間債務執行事件（原審法院99年度司執字第30
      814號），就系爭建物之強制執行程序終結前，向台灣嘉
      義地方法院提起第三人異議之訴，現由同法院以100年度
      訴字第287號第三人異議之訴事件審理中等情，業經調取
      前述案卷宗核閱無訛，依前述說明，法院得依聲請定相當
      並確實之擔保，而為停止強制執行之裁定，因此本件之爭
      點在於原裁定所定應供擔保金額是否相當並確實。
（二）原審法院99年度司執字第30814號執行事件中，共有七宗
      不動產合併拍賣，核定拍賣之最低拍賣價額為新台幣（下
      同）1,861萬4千元，系爭建物為其中之一，核定拍賣之最
      低拍賣價額為新台幣（下同）114萬7千元，因此，相對人
      所提上開第三人異議之訴，其訴訟標的價額為114萬7千元
      ，係屬不得上訴第三審之事件。依司法院發佈之各級法院
      辦案期限實施要點第二條之規定，民事通常程序案件一審
      辦案期限為一年四月、二審辦案期限為二年，加計裁判送
      達、上訴、分案等期間，認定相對人所提債務人異議之訴
      之審理期限約為三年八月，應屬合理。又抗告人本件之執
      行債權金額為15,839,912元，因停止執行未能即時受償之
      時間為三年八月，抗告人因本件停止執行可能遭受之損害
      金額約為2,903,984元【15,839,912元×年息5%×(3+8/12
      )年＝2,903,984元，元以下四捨五入】。
（三）綜上，抗告人因本件停止執行所受損害金額約為2,903,98
      4元大於相對人所提第三人異議之訴之系爭建物核定拍賣
      最低拍賣價額114萬7千元，本件停止執行應供擔保之金額
      以114萬元7千元為適當，原裁定所定應供擔保金額為143,
      375元，即有未洽。抗告意旨指摘原裁定所命供擔保金額
      過低，為有理由，爰由本院廢棄原裁定，並裁定如主文第
      二項。又本件雖廢棄原裁定，仍另為准相對人供擔保停止
      強制執行之裁定，則本件由敗訴當事人負擔訴訟費用顯失
      公平，爰諭知勝訴之抗告人亦應負擔一部分訴訟費用，附
      此敘明。
四、據上論結，本件抗告為有理由，依強制執行法第30條之1、
    民事訴訟法第492條、第495條之1第1項、第95條、第80條之
    1，裁定如主文。
中    華    民    國   100    年    11    月    30    日
                  民事第四庭    審判長法  官  吳上康
                                      法  官  王浦傑
                                      法  官  蔡勝雄
上為正本係照原本作成。
本裁定除以適用法規顯有錯誤為理由外，不得再抗告。如提再抗
告，應於收受送達後10日內向本院提出再抗告狀（須附繕本），
並繳納再抗告費新台幣一千元。提起再抗告應委任律師或具有律
師資格之人之委任狀；委任有律師資格者，另應附具律師資格證
書及釋明委任人與受任人有民事訴訟法第466條之1第1項但書或
第2項所定關係之釋明文書影本。
中    華    民    國   100    年    11    月    30    日
                                      書記官  李梅菊
【附註】
民事訴訟法第495條之1第2項準用同法第466條之1第1、2項規定
：
(1)對於第二審判決上訴，上訴人應委任律師為訴訟代理人。但上
  訴人或其法定代理人具有律師資格者，不在此限。
(2)上訴人之配偶、三親等內之血親、二親等內之姻親，或上訴人
  為法人、中央或地方機關時，其所屬專任人員具有律師資格並
  經法院認為適當者，亦得為第三審訴訟代理人。
民事訴訟法第466條之2第1項：
  上訴人無資力委任訴訟代理人者，得依訴訟救助之規定，聲請
  第三審法院為之選任律師為其訴訟代理人。